臺灣臺中地方法院刑事判決
111年度交訴字第208號
公  訴  人  臺灣臺中地方檢察署檢察官
被      告  黃燕玲



上列被告因肇事逃逸案件，經檢察官提起公訴（111年度偵字第3
297號），因被告於準備程序中就被訴事實為有罪之陳述，本院
合議庭裁定由受命法官獨任進行簡式審判程序，判決如下：
    主  文
黃燕玲駕駛動力交通工具肇事，致人受傷而逃逸，處有期徒刑陸
月，如易科罰金，以新臺幣壹仟元折算壹日。緩刑貳年。
    事  實
一、黃燕玲於民國109年12月23日14時3分許，駕駛車牌號碼00-0
    000號（起訴書誤載為「5F-3029號」，應予更正）自用小客
    車，沿臺中市南區興大路快車道由東往西行駛，至該路段與
    仁德街交岔路口處時，欲右轉進入仁德街由南往北方向行駛
    ，本應注意汽車行駛至交岔路口，在設有劃分島劃分快慢車
    道之道路，在快車道行駛之車輛不得右轉彎，且該路口處亦
    設有禁止右轉標誌，而依當時情形又無不能注意之情事，竟
    疏未注意貿然右轉至仁德街，適陳燕柔騎乘車牌號碼000-00
    0號普通重型機車，沿同市區興大路慢車道由東往西方向行
    駛，至前開交岔路口處，見黃燕玲駕駛之車輛違規右轉，為
    閃避撞擊而緊急煞車因而自摔人車倒地，致受有多處損傷、
    唇部損傷、左側手肘及手部擦挫傷、左側及右側膝部擦挫傷
    等傷害（過失傷害罪嫌部分業於偵查中撤回告訴，由檢察官
    另為不起訴處分）。詎黃燕玲明知駕駛動力交通工具肇事致
    人受傷，應即採取救護或其他必要措施，且知悉其已駕車肇
    事致人受傷，竟基於肇事逃逸之犯意，未報警並留在現場等
    候員警到場處理，亦未呼叫救護車到場施以救護，復未留下
    姓名、電話或其他足以辨別姓名、年籍之聯絡方式予陳燕柔
    ，隨即駕駛前開車輛離開現場。嗣警方獲報到場，經檢視陳
    燕玲提供之行車紀錄器錄影畫面後，查悉上情。
二、案經臺中市政府警察局第三分局報告臺灣臺中地方檢察署檢
    察官偵查起訴。
    理  由
一、本案被告黃燕玲所犯係死刑、無期徒刑、最輕本刑為3年以
    上有期徒刑以外之罪，其於準備程序中就前揭被訴事實為有
    罪之陳述，經本院告知簡式審判程序之旨，並聽取公訴人、
    被告之意見後，經裁定進行簡式審判程序審理，則本案證據
    之調查，依刑事訴訟法第273條之2規定，自不受同法第159
    條第1項、第161條之2、第161條之3、第163條之1及第164條
    至第170條規定之限制。
二、上開犯罪事實，業據被告於本院準備程序及審理時均坦承不
    諱（見本院卷第33頁、第42頁），核與證人即告訴人陳燕柔
    於警詢時證述之內容相符（見偵卷第27頁、第17至21頁、第
    23至25頁），並有員警職務報告（見偵卷第9頁）、初步分
    析研判表（見偵卷第11頁）、道路交通事故現場圖（偵卷第
    41頁）、道路交通事故調查報告表㈠、㈡（見偵卷第43至45頁
    ）、臺中市政府警察局疑似道路交通事故肇事逃逸追查表（
    見偵卷第49頁）、交通事故補充資料表（見偵卷第51頁）、
    行車紀錄器翻拍截圖（見偵卷第31至33頁）、現場及車損照
    片（見偵卷第57至69頁）、車輛詳細資料報表（見偵卷第79
    頁）、汽車駕駛人資料（見偵卷第81頁）、告訴人陳燕柔之
    仁愛醫療財團法人大里仁愛醫院診斷證明書（見偵卷第37頁
    ）在卷可稽，足認被告上開任意性自白與事實相符，堪以採
    信。本案事證明確，被告犯行洵堪認定，應依法論科。
三、論罪科刑：
㈠、按行為後法律有變更者，適用行為時之法律；但行為後之法
    律有利於行為人者，適用最有利於行為人之法律，刑法第2
    條第1項定有明文。經查，被告行為後，刑法第185條之4業
    於110年5月28日修正公布，修正前刑法第185條之4原規定：
    「駕駛動力交通工具肇事，致人死傷而逃逸者，處1年以上7
    年以下有期徒刑。」修正後則規定：「駕駛動力交通工具發
    生交通事故，致人傷害而逃逸者，處6月以上5年以下有期徒
    刑；致人於死或重傷而逃逸者，處1年以上7年以下有期徒刑
    。犯前項之罪，駕駛人於發生交通事故致人死傷係無過失者
    ，減輕或免除其刑。」依修正前之規定，不分行為人之犯罪
    情節輕重，其法定刑一律為「1年以上7年以下有期徒刑」；
    修正後則按犯罪情節輕重，如行為人致人受輕傷而逃逸者，
    僅「處6月以上5年以下有期徒刑」，若致人於死或重傷而逃
    逸者，始「處1年以上7年以下有期徒刑」；且行為人於發生
    交通事故致人死傷係無過失者，則可減輕或免除其刑，經為
    新舊法之比較後，顯見修正後之規定較有利於被告，依刑法
    第2條第1項但書規定，自應適用修正後之刑法第185條之4規
    定論處。
㈡、核被告所為，係犯修正後刑法第185條之4第1項前段之肇事致
    人傷害逃逸罪。
㈢、爰審酌被告駕駛車輛在有禁止右轉標誌之快車道右轉彎，致
    本案交通事故之發生，使告訴人受有多處損傷、唇部損傷、
    左側手肘及手部擦挫傷、左側及右側膝部擦挫傷等傷害，且
    於明知告訴人因車禍受傷，仍未報警或靜待相關人員到場處
    理，或留下任何足供聯繫之資料，亦未徵得告訴人之同意，
    擅自駛離現場，所為實非可取，惟念及被告犯後終能坦承犯
    行，並與告訴人達成調解且賠償，有臺中市○區○○○○○000○○○
    ○○000號調解書（見偵卷第93頁），復經告訴人表示不追究
    被告刑責，再斟酌告訴人所受傷勢之情形、被告肇事逃逸之
    犯罪動機、目的、所生危害，暨其於本院審理時自述之教育
    程度、工作、家庭生活狀況等一切情狀（見本院卷第42頁）
    ，量處如主文所示之刑，併諭知易科罰金之折算標準。
㈣、被告未曾因故意犯罪受有期徒刑以上刑之宣告，有臺灣高等
    法院被告前案紀錄表可按，顯見確係因一時失慮致觸犯本案
    犯行，犯罪情節尚非嚴重，事後與告訴人達成調解並賠償，
    有如前述，堪信被告經此教訓後，當知所警愓，無再犯之虞
    ，復佐以告訴人表示不再追究之意，本院認對被告所宣告之
    刑，以暫不執行為適當，爰依刑法第74條第1 項第1款規定
    併宣告緩刑2 年，以啟自新。
據上論斷，應依刑事訴訟法第273條之1第1項、第299條第1項前
段，刑法第2條第1項但書、（修正後）第185條之4第1項前段、
第41條第1項前段、第74條第1項第1款，判決如主文。
本案經檢察官徐雪萍提起公訴，檢察官羅秀蓮到庭執行職務。
中　　華　　民　　國　　111 　年　　9 　　月　　2 　　日
                  刑事第三庭  法  官   簡志宇
以上正本證明與原本無異。
如不服本判決應於收受送達後20日內向本院提出上訴書狀，並應
敘述具體理由；其未敘述上訴之理由者，應於上訴期間屆滿後20
日內向本院補提理由書（均須按他造當事人之人數附繕本）「切
勿逕送上級法院」。
告訴人或被害人如不服判決，應備理由具狀向檢察官請求上訴，
上訴期間之計算，以檢察官收受判決正本之日起算。
　　　　                      書記官  林勝彥
中　　華　　民　　國　　111 　年　　9 　　月　　2 　　日
附錄本判決論罪科刑法條：
中華民國刑法第185條之4
駕駛動力交通工具發生交通事故，致人傷害而逃逸者，處六月以
上五年以下有期徒刑；致人於死或重傷而逃逸者，處一年以上七
年以下有期徒刑。
犯前項之罪，駕駛人於發生交通事故致人死傷係無過失者，減輕
或免除其刑。